【裁判字號】    98,訴,1508
【裁判日期】    990402
【裁判案由】    違反毒品危害防制條例
【裁判全文】
臺灣屏東地方法院刑事判決              98年度訴字第1508號
公  訴  人  臺灣屏東地方法院檢察署檢察官
被      告  甲○○
上列被告因違反毒品危害防制條例等案件，經檢察官提起公訴（
98年度毒偵字第1413、1674號），被告於準備程序中就被訴事實
為有罪陳述，經本院告知簡式審判程序之旨，並聽取當事人意見
後，本院合議庭裁定由受命法官獨任依簡式審判程序審理，判決
如下：
    主  文
甲○○犯如附表所示之罪，各處如附表所示之刑。應執行有期徒
刑壹年陸月。扣案第一級毒品海洛因伍包（驗後淨重合計：零點
肆肆公克）沒收銷燬之。
    事  實
一、甲○○前於民國93年間，因施用毒品案件，經法院裁定送觀
    察勒戒後，認無繼續施用毒品傾向，而於93年10月5 日執畢
    出所，並經臺灣屏東地方法院檢察署檢察官以93年度毒偵字
    第1682號為不起訴處分確定。又於96年間，因施用毒品案件
    ，經本院以96年度訴字第473 號判處有期徒刑1 年，後減刑
    為有期徒刑6 月確定，並於96年12月8 日執畢出監。詎其仍
    不知悔改，明知海洛因、甲基安非他命業經公告列為毒品危
    害防制條例之第一級、第二級毒品，不得持有、施用，竟基
    於施用第一級、第二級毒品之犯意，分別於附表所示時間、
    地點，施用第一級毒品海洛因2 次、第二級毒品甲基安非他
    命1 次。
二、案經屏東縣政府警察局屏東、潮州分局報告臺灣屏東地方法
    院檢察署檢察官偵查起訴。
    理  由
一、本件係依刑事訴訟法第273 條之1 第1 項行簡式審判程序，
    其證據調查依同法第273 條之2 所定原不受審判外陳述排除
    之限制；又被告對於卷內各項證據亦不爭執證據能力，復無
    事證顯示有何違法取得或類此瑕疵之情，故卷內所列各項證
    據，自均有證據能力，合先敘明。
二、上揭犯罪事實，業經被告坦承不諱，復據前開採尿檢驗結果
    ，亦呈附表各編號所示可待因、嗎啡及甲基安非他命陽性反
    應，有臺灣檢驗科技股份有限公司濫用藥物尿液檢驗報告、
    被告之尿液送驗代號與姓名對照表等件為憑（見偵卷第1413
    號第12頁、警卷第19785 號第21頁；警卷第15484 號第7-8
    頁），另外尚有偵查報告、查獲施用毒品案件報告表、搜索
    票、搜索扣押筆錄所示查獲情形在卷可參（見警卷第19785
    號第2 、27頁；警卷第15484 號第4-5 頁），以及查獲附表
    編號2 所示犯行扣得經檢驗確認成分無訛之第一級毒品海洛
    因5 包（驗後淨重合計：0.44公克）足資佐證，此有法務部
    調查局濫用藥物實驗室鑑定書1 紙附卷可稽（見偵卷第1413
    號第15頁）。是認被告之自白與事實相符，堪予採信，從而
    本件罪證明確，被告犯行洵可認定，應依法論科。
三、查被告前因施用毒品案件，經法院裁定送觀察勒戒執行等情
    ，業如前述，並有前案紀錄表、刑案資料查註紀錄表各1 份
    為憑，其於觀察勒戒執行完畢後，5 年內再犯本件施用毒品
    罪，應依毒品危害防制條例第23條第2 項予以追訴。按海洛
    因、甲基安非他命分別係毒品危害防制條例第2 條第2 項第
    1 款、第2 款所定第一級、第二級毒品。核被告所為，係犯
    毒品危害防制條例第10條第1 項之施用第一級毒品罪、同條
    第2 項之施用第二級毒品罪。被告持有毒品之低度行為均應
    被施用之高度行為所吸收，不另論罪。被告所犯上開3 罪間
    ，犯意個別、行為互殊，應分論併罰。被告曾受如事實欄所
    載判刑執行等情，有上開前案紀錄資料足稽，其於徒刑執行
    完畢後，5 年內故意再犯本件有期徒刑以上之各罪，為累犯
    ，均應依刑法第47條第1 項加重刑度。爰審酌被告已因施用
    毒品案件，迭經法院裁定送觀察勒戒、判刑執行，猶溺於毒
    害、復犯下本案，顯然未因歷經司法程序而記取教訓，原不
    宜寬貸，惟念及被告尚能坦然面對刑責、供承己身罪行不諱
    ，犯後態度非劣等一切情狀，各量處如主文所示之刑，併依
    法定應執行刑，以資懲儆。
四、扣案海洛因5 包（驗後淨重合計：0.44公克），為查獲附表
    編號2 所示犯行扣得之第一級毒品，有上開鑑定書可參（見
    偵卷第1413號第15頁），而該外包裝因與毒品附和、無法析
    離，應併視為扣案毒品，均依毒品危害防制條例第18條第1
    項前段宣告沒收銷燬之；至鑑驗耗損之毒品既已滅失，爰不
    另為沒收銷燬之諭知。末查，被告所有供其施用第一級毒品
    使用之香菸，俱經吸食燃罄，又施用第二級毒品使用之玻璃
    球，並未扣案，且查獲前已遭丟棄而不復存在乙節，業經被
    告於本院審理中供述明確（見本院99年3 月22日審判筆錄第
    5 頁），自均無宣告沒收之必要，併此敘明。
據上論斷，應依刑事訴訟法第273 條之1 第1 項、第299 條第1
項前段，毒品危害防制條例第10條第1 項、第2 項、第18條第1
項前段，刑法第11條前段、第47條第1 項、第51條第5 款，判決
如主文。
本案經檢察官曾士哲到庭執行職務
中    華    民    國    99    年    4     月     2    日
                  刑事第四庭    法  官  江振源
以上正本證明與原本無異
如不服本判決，應於判決送達後10日內向本院提出上訴書狀（應
附繕本），其未敘述上訴理由者，應於上訴期間屆滿後20日內補
提理由書狀於本院，上訴於臺灣高等法院高雄分院。
中    華    民    國    99    年    4     月     6    日
                                書記官  潘豐益
附錄本判決論罪科刑法條：
毒品危害防制條例第10條
施用第一級毒品者，處六月以上五年以下有期徒刑。
施用第二級毒品者，處三年以下有期徒刑。
附表：
┌─┬──────────┬────────────┬─────┐
│編│犯罪時間、地點、行為│查獲經過                │論罪科刑  │
│號│                    │                        │          │
├─┼──────────┼────────────┼─────┤
│1 │98年7月31日7時許，在│98年8 月2 日14時許，為警│甲○○施用│
│  │屏東縣萬丹鄉社中村社│據報前往編號2 所示工寮處│第二級毒品│
│  │中路31巷30號住處內，│察看，經甲○○同意搜索後│，累犯，處│
│  │以將甲基安非他命放入│，起出所持第一級毒品海洛│有期徒刑肆│
│  │所有玻璃球內燒烤後吸│因5 包（驗後淨重合計：0.│月。      │
│  │食煙霧之方式，施用第│44公克），再經其同意接受│          │
│  │二級毒品甲基安非他命│尿檢，結果呈現可待因、嗎│          │
│  │1次。               │啡及甲基安非他命陽性反應│          │
│  │                    │，因而查獲。            │          │
├─┼──────────┼────────────┼─────┤
│2 │98年8月2日9時許，在 │查獲情形同編號1所示。   │甲○○施用│
│  │屏東縣萬丹鄉磚仔寮昌│                        │第一級毒品│
│  │隆路段某工寮內，以將│                        │，累犯，處│
│  │海洛因粉末摻入所有香│                        │有期徒刑捌│
│  │菸後點燃吸食煙霧之方│                        │月。扣案第│
│  │式，施用第一級毒品海│                        │一級毒品海│
│  │洛因1次。           │                        │洛因伍包（│
│  │                    │                        │驗後淨重合│
│  │                    │                        │計：零點肆│
│  │                    │                        │肆公克）沒│
│  │                    │                        │收銷燬之。│
├─┼──────────┼────────────┼─────┤
│3 │98年8月25日18時許， │98年8 月26日15時許，為警│甲○○施用│
│  │在編號1住處內，以將 │持搜索票在編號1 住處查緝│第一級毒品│
│  │海洛因粉末摻入所有香│違反毒品危害防制條例等案│，累犯，處│
│  │菸後點燃吸食煙霧之方│件，後經甲○○同意採集尿│有期徒刑捌│
│  │式，施用第一級毒品海│液送驗，結果呈現可待因、│月。      │
│  │洛因1次。           │嗎啡陽性反應，因而查獲。│          │
└─┴──────────┴────────────┴─────┘

司法院資訊處製作；財團法人民間司法改革基金會備份。
